【裁判字號】    89,交訴,28
【裁判日期】    890530
【裁判案由】    公共危險等
【裁判全文】
臺灣士林地方法院刑事判決                          八十九年度交訴字第二八號
    公  訴  人  臺灣士林地方法院檢察署檢察官
    被      告  乙○○
右列被告因過失傷害等案件，經檢察官提起公訴（八十九年度偵字第三０三一號），
本院判決如左：
    主  文
乙○○被訴公共危險部分無罪；被訴過失傷害部分公訴不受理。
    理  由
甲、無罪部分：
一、公訴意旨略以：乙○○於民國（下同）八十九年一月二十三日晚上八時許，騎乘
    車號ＨＰＺ─一一五號重機車，沿台北市○○路由西往東方向行駛，經百齡橋機
    車道時，理應注意車輛行駛時，駕駛人應注意車前狀況，隨時採取必要之安全措
    施，而依當時情況，又無不能注意之情事，詎其竟疏於注意車前狀況，並保持適
    當之安全間隔，致該處欲超越前方由甲○○所駕駛之車號ＥＣＤ─二二九號輕機
    車時，其所駕駛之重機車右後車身不慎擦撞及甲○○所騎乘之機車而肇事，致甲
    ○○人車倒地，受有左前額傷之傷害。詎乙○○於肇事後，並未下車將傷者送醫
    ，反即加速離去，嗣為甲○○之友人張志偉記下車號，經警循線查獲，因認被告
    涉有刑法第一百八十五條之四之公共危險罪嫌云云。
二、按犯罪事實應依證據認定之，無證據不得推定其犯罪事實；又不能證明被告犯罪
    者，應諭知無罪之判決，刑事訴訟法第一百五十四條及第三百零一條第一項分別
    定有明文。又認定犯罪事實所憑之證據，其訴訟上之證明，須於通常一般之人均
    不致於有所懷疑，而得確信其為真實之程度者，始得據之為有罪之認定，倘其證
    明尚未達此一程度，而有合理性懷疑之存在時，而為無罪判決時，亦不得據指其
    違法，最高法院七十六年台上字第四九八六號著有判例。公訴人認被告涉有上開
    罪嫌，無非以告訴人甲○○於警訊及偵查中指訴甚詳、並經證人張志偉於警訊時
    證述屬實，且有道路交通事故調查報告表及診斷證明書等為據。訊據被告乙○○
    ，固坦承於右開時間有駕駛ＨＰＺ─一一五號機車行經上開地點之事實，惟堅決
    否認涉有上開公共險罪嫌，辯稱：伊未擦撞到告訴人的機車，伊當時根本不知有
    擦撞到人，是後來警察來通知說撞到人，且伊所騎乘的機車是向別人借的，該人
    亦無向伊表示車子有擦撞的痕跡，當時車子很多，有可能是別人撞的，伊時速表
    壞掉了，當時車速約七十公里左右等語。經查：
（一）告訴人甲○○於右揭時間騎乘ＥＣＤ─二二九號機車行經百齡橋時，被騎乘Ｈ
      ＰＺ─一一五號機車之被告由後方超車擦撞左側，而受傷倒地，當時與其同行
      之張志偉見狀即上前追趕，但仍被對方跑掉等情，迭據告訴人甲○○指訴綦詳
      ，核與證人張志偉於警訊及本院調查中證稱：當天伊跟甲○○走百齡橋，伊跟
      他的位置差不多，伊看到一部ＨＰＺ─一一五號機車騎得快，從後方往前方超
      車時，他的後輪碰到甲○○機車的左車頭，甲○○被碰撞後就倒地，對方並無
      停車，伊追趕，追趕不上對方就不見了等語（見偵查卷第七頁、本院八十九年
      五月九日訊問筆錄），復有道路交通事故調查報告表、交通事故談話紀綠表、
      交通事故車輛勘驗紀錄表、道路交通事故補充資料表、診斷證明書各一份附卷
      可稽，而被告既自承有於上開時間，騎乘該ＨＰＺ─一一五號機車行經肇事地
      點，且其係被人追趕記下車號而循線查獲，應認被告當時確有擦撞到告訴人，
      致告訴人人車倒地受有傷害無訛，否則豈有如此巧合之理，其辯稱未撞到人云
      云，顯不足採信。
（二）然被告於擦撞告訴人後，是否於明知之情況下仍駕車逃逸乙節，證人張志偉經
      本院訊以車禍發生經過，除前開所證外，又證稱：「．．．他被碰撞後，一下
      子就倒了，碰撞的聲音及倒地的聲音不會很大，因為碰撞就倒了，甲○○是連
      人帶車在原地摔倒，他摔倒後我就去追那輛車，只注意到他有摔倒。」，加以
      告訴人陳稱其所騎乘之機車並未因被告之擦撞而受損等語、被告供稱其所騎乘
      之機車亦未受損等語，及依卷附診斷明書可見告訴人僅受左前額約八毫米長皮
      裂傷等情觀之，應認被告當日與告訴人機車發生之擦撞甚為輕微，否則不會二
      部機車均未因擦撞受損、致告訴人機車倒地聲不大、及告訴人所受傷勢甚輕之
      可能；證人張志偉再經本院訊以：「你有無在後面呼叫？」，答以：「我有呼
      叫。」，經訊以：「你呼叫的聲音他是否能聽到？」，答以：「可能是聽不到
      ，因為距離滿遠的，我印象中他應該有戴全罩式安全帽。」，而被告自承當日
      戴全罩式安全帽，騎車時速約有七十公里左右等語，則被告在頭戴全罩式安全
      帽且於七十公里左右之高速行駛下，因此未發現其後車輪與他車輛發生輕微擦
      撞，亦未有違常理；證人張志偉經本院訊以：「你追那輛車的車主，他是否有
      加速離開或停頓、或看一下，或減慢？」，答以：「他沒有停頓或回頭，他擦
      撞後駛離的車速與擦撞前一樣的，並沒有特別的加速或減速。」（以上均見本
      院八十九年五月九日訊問筆錄），是依證人所言，被告於肇事後以相同速度離
      去，並未刻意加速或於一般人知有發生擦撞時會略有停頓之自然反應，可見被
      告當時應確實不知有擦撞到告訴人甚明，是其騎乘機車逕行離去，尚難認為係
      故意逃逸，況被告所騎乘係二輪機車，於行進中受輕微擦撞，即有不穩倒地之
      可能，是自難以告訴人機車受擦撞倒地，即遽然認定被告知情且係故意逃逸。
      此外，又查無其他積極之證據足以證明被告涉有公訴所指之公共危險罪嫌，不
      能證明被告犯罪，揆諸首揭說明，爰為無罪之諭知。
乙、公訴不受理部分：
一、公訴意旨另略以被告上開車禍致告訴人受有傷害，另涉有刑法第二百八十四條第
    一項前段之過失傷害罪嫌。
二、按告訴乃論之罪，告訴人於第一審辯論終結前得撤回其告訴，又告訴經撤回者，
    應諭知不受理之判決，刑事訴訟法第二百三十八條第一項、第三百零三條第三款
    分別定有明文。查本件告訴人甲○○告訴被告乙○○過失傷害案件，公訴人認係
    觸犯刑法第二百八十四條第一項前段之過失傷害罪嫌，該罪依同法第二百八十七
    條之規定，須告訴乃論，茲據告訴人甲○○於本院調查中當庭撤回告訴，依照首
    開說明，此部分爰為不受理之論知。
據上論斷，應依到事訴訟法第三百零一條第一項、第三百零三條第三款，判決如主文
。
本案經檢察官李學玨庭執行職務。
中      華      民      國      八十九      年    五    月    三十      日
                                  臺灣士林地方法院刑事第二庭
                                      法  官  楊    迺    伶
右正本證明與原本無異。
如不服本判決，應於判決送達後十日內，向本院提出上訴狀。
                                      書記官
中      華      民      國      八十九      年          月              日


司法院資訊處製作；財團法人民間司法改革基金會備份。
